ro-RO: Textura solului: Calcaros; Argilă; Lut; Turbă; Nisip; Lut nisipos; Nămol; Lut argilos; Argilă nămoloasă; Altele
cs: Textura zeminy: Křídovitá půda; Jíl; Hlína; Rašelina; Písek; Písčitá hlína; Silt; Siltová hlína; Siltový jíl; Jiné
zh-CN: 土壤质地: 粉状; 粘土; 壤土; 泥炭; 沙子; 沙壤土; 淤泥土; 粉壤土; 粉质粘土; 其他
fi: Maaperän rakenne: Kalkkipitoinen; Savi; Savimaa; Turve; Hiekka; Hiekkapitoinen savimaa; Hiesu; Hiesuinen savimaa; Hiesusavi; Muu
hr-HR: Tekstura tla: Kredasto; Glina; Ilovača; Treset; Pijesak; Pjeskovita ilovača; Mulj; Muljevita ilovača; Muljevita glina; Ostalo
pl: Tekstura gleby: Kredowe; Gliniane; Gleba gliniasto-piaszczysta; Torf; Piasek; Gliniasto-piaszczysta; Gleba pylasta; Glina pylasta; Gliniasto-ilasta; Inne
ja: 土壌の質: 石灰質; 粘土質; ローム; 泥炭; 砂; 砂質ローム; シルト; シルトローム; シルト質粘土; その他
ru: Текстура почвы: Известковый; Глинистый; Суглинок; Торфяной; Песчаный; Песчаный суглинок; Ил; Илистый суглинок; Илистая глина; Другой
sk-SK: Textúra pôdy: Krieda; Hlina; Hlina; Rašelina; Piesok; Piesčito-hlinitá; Piesčitý kal; Piesčito-kalovo-hlinitá; Prachovitý íl; Iné
hu: Talaj textúrája: Mész; Agyag; Agyag; Tőzeg; Homok; Homokos vályog; Iszap; Iszapos vályog; Iszapos agyag; Egyéb
pt-BR: Textura do solo: Calcário; Argila; Solo franco; Turfa; Areia; Solo franco-arenoso; Silte; Silte franco; Argila siltosa; Outro
tr: Toprak dokusu: Kireçli; Kil; Tınlı; Turba; Kum; Kumlu tınlı; Silt; Siltli tın; Siltli kil; Diğer
fr: Texture du sol: Calcaire; Argile; Terre franche; Tourbe; Sable; Terre franche sableuse; Limon; Limon sableux; Limon argileux; Autre
pt-PT: Textura do solo: Calcário; Argila; Argila; Turfa; Areia; Solo franco-arenoso; Lodo; Limo argiloso; Argila siltosa; Outro
lt-LT: Dirvožemio tekstūra: Kreidinė; Molio; Priemolis; Durpės; Smėlis; Smėlingas priemolis; Dumblas; Dumblinis priemolis; Dumblėtas molis; Kita
sl-SI: Tekstura prsti: Kredast; Glina; Ilovica; Šota; Pesek; Peščena ilovica; Mulj; Ilovnata glina; Muljasta glina; Drug
th: เนื้อดิน: ผงชอล์ก; ดินเหนียว; ดินร่วน; พีต; ทราย; ดินร่วนปนทราย; ดินตะกอน; ดินร่วนปนโคลน; ดินเหนียวปนโคลน; อื่นๆ
el: Υφή εδάφους: Ασβεστώδες; Άργιλος; Παχύ χώμα; Τύρφη; Άμμος; Αμμώδης άργιλος; Λάσπη; Πηλός λάσπης; Αργιλώδης άργιλος; Άλλο
de: Bodenbeschaffenheit: Kalkhaltig; Ton; Lehm; Torf; Sand; Sandiger Lehm; Schlick; Schlufflehm; Schluffiger Ton; Sonstiges
da: Jordstruktur: Kridtholdig; Ler; Lerjord; Tørv; Sand; Sandet lerjord; Silt; Siltlermuld; Siltholdig ler; Andet
nb: Jordtekstur: Kalkholdig; Leire; Lerjord; Torv; Sand; Sandholdig leirjord; Silt; Siltleirjord; Siltig leire; Annet
vi: Kết cấu đất: Có phấn; Đất sét; Đất thịt; Than bùn; Cát; Đất thịt pha cát; Bùn; Đất thịt pha bùn; Sét pha bùn; Khác
nl: Bodemtextuur: Kalkrijk; Klei; Leem; Turf; Zand; Zavel; Silt; Leemachtige silt; Siltige klei; Overig
es: Textura del suelo: Calcárea; Arcilla; Franco; Turba; Arena; Franco arenoso; Limo; Franco limoso; Arcilla limosa; Otros
bg-BG: Текстура на почвата: Варовито; Глина; Глинесто; Торф; Пясък; Песъчливо–глинеста; Тинеста; Тинесто–глинеста; Глинесто–тинеста; Друго
zh-TW: 土壤質地: 白堊土; 陶土; 壤土; 泥炭; 沙子; 沙壤土; 粉砂; 粉砂壤土; 粉砂陶土; 其他
en: Soil texture: Chalky; Clay; Loam; Peat; Sand; Sandy loam; Silt; Silt loam; Silty clay; Other
it: Composizione del terreno: Calcareo; Argilla; Terriccio; Torba; Sabbia; Terreno sabbioso-limoso; Limo; Limo-franco; Argilla limosa; Altro
sv: Jordtextur: Kritaktig; Lera; Lerjord; Torv; Sand; Sandig lerjord; Slam; Siltjord; Siltig lera; Annat
ko: 토양 입자 구조: 초키; 클레이; 옥토; 이탄; 모래; 사양토; 미사; 미사질 양토; 미사질 점토; 기타